# 陈老师，请教境外子公司汇出一笔美元，期末还未到账，如何抵销处理？

提问人：哈啤 时间：2018-04-10 12:07:22
陈老师，请教境外子公司汇出一笔美元，期末还未到境内母公司账面，如何抵销处理？母公司是需要做：借：其他货币资金-在途600 万美元 贷：其他应收款 600 万美元，可以吗？否则往来抵销不干净，谢谢！

回答人：chenyiwei
可以这样处理，合并报表层面体现为一项“其他货币资金——在途货币资金”，同样按期末汇率折算。